【裁判字號】    97,抗,111
【裁判日期】    970520
【裁判案由】    假扣押
【裁判全文】
臺灣高等法院臺南分院民事裁定  97年度抗字第111號
抗  告  人  欣科鈺企業有限公司
法定代理人  甲○○
相  對  人  弓銓企業股份有限公司
法定代理人  乙○○
代  理  人  劉意  律師
上列抗告人與相對人等間假扣押事件，對於民國96年11月6日臺
灣臺南地方法院（96年度裁全字第8299號）裁定，提起抗告，本
院裁定如下：
    主  文
抗告駁回。
抗告訴訟費用由抗告人負擔。
    理  由
一、按債權人就金錢請求或得易為金錢請求之請求，欲保全強制
    執行者，得聲請假扣押。假扣押非有日後不能強制執行或甚
    難執行之虞者，不得為之。請求及假扣押之原因應釋明之。
    前項釋明如有不足，而債權人陳明願供擔保或法院認為適當
    者，法院得定相當之擔保，命供擔保後為假扣押，民國九十
    二年二月七日總統令修正公佈之民事訴訟法第五百二十二條
    第一項、第五百二十三條第一項及第五百二十六條第一項、
    第二項定有明文。
二、抗告意旨略以：相對人對抗告人之財產聲請假扣押，無非以
    抗告人欠其工程款未付，向法院提出委託工程合約書、報價
    單、追加工程報價單影本為證，至於假扣押之原因，僅提出
    催告給付之存證信函影本為釋明，並無法證明抗告人有浪費
    財產、增加負擔或脫產，致達於無資力狀態等不能強制執行
    ，或將移住遠方或逃匿等有甚難執行之虞等事實，顯未就假
    扣押之必要性為釋明，原裁定准予假扣押，自有未合云云。
三、經查：相對人於本院詢問時稱抗告人本來就沒有依照兩造契
    約約定給付貨款，日後始將存摺印章交相對人保管，由相對
    人自行領款，但抗告人卻變更存摺密碼，讓相對人無法領款
    ，顯然有隱密財產之情事等語，抗告人亦當庭坦承有變更存
    摺密碼沒錯，但係因抗告人所領金額已經超過應支付金額，
    才會變更密碼。則自變更存摺密碼使相對人不能依約提款之
    外觀觀之，顯有隱匿財產之虞（至相對人所領金額是否超過
    ，乃實體上之爭議，非抗告程序所能審究）。堪認相對人已
    就假扣押之原因已有釋明，原法院為准予假扣押之裁定，核
    無不合。抗告人指摘原裁定不當，求予廢棄，為無理由，應
    予駁回。
四、依民事訴訟法第495條之1、第449條第1項、第95條、第78條
    ，裁定如主文。
中    華    民    國    97    年    5     月    20    日
                  民事第四庭    審判長法  官  王惠一
                                      法  官  王浦傑
                                      法  官  蘇重信
上為正本係照原本作成。
如不服本裁定，僅得於收受本裁定正本送達後10日內以適用法規
顯有錯誤為理由，向本院提出再抗告狀（須附繕本）依法應繳納
抗告費新台幣1千元，並委任律師為訴訟代理人，經本院許可後
始可再抗告於最高法院。
中    華    民    國    97    年    5     月    20    日
                                      書記官  黃文生
【附記】
民事訴訟法第495條之1第2項準用同法第466條之1第1、2項規定
：
(1)對於第二審判決上訴，上訴人應委任律師為訴訟代理人。但上
  訴人或其法定代理人具有律師資格者，不在此限。
(2)上訴人之配偶、三親等內之血親、二親等內之姻親，或上訴人
  為法人、中央或地方機關時，其所屬專任人員具有律師資格並
  經法院認為適當者，亦得為第三審訴訟代理人。
民事訴訟法第466條之2：
  上訴人無資力委任訴訟代理人者，得依訴訟救助之規定，聲請
  第三審法院為之選任律師為其訴訟代理人。


司法院資訊處製作；財團法人民間司法改革基金會備份。
